# 请教陈老师，资本化还是费用化？

提问人：心海拂清风 时间：2016-12-28 10:25:11
1 、某公司聘请外部第三方为公司开发设计公司官网费用 100 万，域名费用 1 万，财务处理全部进入费用还是确认无形资产？我理解费用化合适，就目前采用的资产负债观而言，其未来能否带来经济利益，以及经济利益能否可靠计量，都是高度不确定的，所以不符合资产定义，预计未来带来利益的金额无法合理确定。再比如大额广告费用应该也是一次性进费用的，，还请陈老师指导一下其中的逻辑，谢谢。 2 、某公司购买招待高档烟和红酒 100 万，未来3-5年可能赠送客户，也可能招待客户或者内部聚餐使用，财务处理一种方法计入管理费用，不符合存货定义，另一种方法是购买时计入低值易耗品，未来几年领用时计入费用，理由是权责发生制原则，没有领用进费用不合理，如何进行正确的财务处理，并且此处疑惑的是低值易耗品貌似也不符合存货的定义-持有以备出售呀，此处如何理解存货定义和权责发生制原则的应用，还请陈老师明示，谢谢。

回答人：chenyiwei
1 、网站的开发支出可参照研究开发支出的相关规定处理，在IFRS下有专门的解释公告讨论这个问题，即SIC 32.如果建立网站的目的主要是作为本企业产品的营销平台，则应将开发支出全部费用化处理。
2 、根据《讲解 2010 》：“企业采购用于广告营销活动的特定产品，向客户预付货款未取得商品时，应作为预付账款进行会计处理，待取得相关商品时计入当期损益(销售费用)。企业取得广告营销性质的服务比照该原则进行处理。”对于购入用于业务招待的烟酒等，也同样参照这一原则处理。

提问人：心海拂清风 时间：2016-12-28 20:31:55
问题一观点一致，问题二不考虑金额大小计入费用，这个买回来是未来3-5年陆续消耗的，一次性进入费用是否不符合权责发生制原则呢？此时如何理解权责发生制原则呢？谢谢。

回答人：chenyiwei
这不是权责发生制原则的问题，这是是否符合资产和负债定义的问题。资产和负债的定义和确认条件问题与权责相关，但其含义大于单纯的“权责”。